# 是否可以追溯调整

提问人：偶买噶 时间：2019-06-25 17:30:40
2019 年 4 月银监会对贷款分类标准进行改变，贷款分类变化对应的坏账准备计提比例不同，在本年发布新政策的情况下，是否可以对 2018 年末的贷款按照新政策划分贷款级别并且对应比例计提坏账，即是否可以追溯调整，追溯调整和未来适用的要求本质差别点是什么？

回答人：chenyiwei
在不涉及转换到新金融工具准则的前提下，因为是在同一套准则体系下变更坏账准备会计估计，所以应按会计估计变更采用未来适用法进行衔接处理，不能追溯重述前期报表，除非确有证据表明存在重大前期差错。